# 关于担保的披露

提问人：yymama2012bxy 时间：2020-03-31 08:05:17
上市公司对全资子公司、控股子公司、联营企业、合营企业的担保算不算关联担保，要不要在附注关联方关系及交易部分披露？上市公司对非关联方的担保需要在附注中或有事项部分披露吗？

回答人：chenyiwei
上市公司对全资和控股子公司的担保无需在合并报表附注的关联方交易部分中披露，但在附注中“短期借款”、“长期借款”项目的注释中披露借款类型时应当对集团内部的互保情况做出说明。
对联营、合营企业的担保在关联方交易附注中披露。
对非关联方的担保（无论是否已经确认预计负债）在或有事项中披露。